【裁判字號】    90,台上,1101
【裁判日期】    900301
【裁判案由】    偽造文書
【裁判全文】
最高法院刑事判決                                九十年度台上字第一一○一號
    上  訴  人  甲○○
右上訴人因偽造文書案件，不服台灣高等法院台南分院中華民國八十七年十二月十日
第二審判決（八十七年度上訴字第一二四五號，起訴案號：台灣台南地方法院檢察署
八十六年度偵字第一二三五五號），提起上訴，本院判決如左：
    主  文
上訴駁回。
    理  由
按刑事訴訟法第三百七十七條規定，上訴於第三審法院，非以判決違背法令為理由，
不得為之。是提起第三審上訴，應以原判決違背法令為理由，係屬法定要件。如果上
訴理由狀並未依據卷內訴訟資料，具體指摘原判決不適用何種法則或如何適用不當，
或所指摘原判決違法情事，顯與法律規定得為第三審上訴理由之違法情形，不相適合
時，均應認其上訴為違背法律上之程式，予以駁回。本件原判決撤銷第一審科刑判決
，改判依牽連犯關係，從一重論處上訴人甲○○連續行使偽造私文書，足以生損害於
他人罪刑，已明所憑證據及認定理由。並依據卷內證據資料，逐一指駁上訴人否認
犯罪之所辯，何以係卸責之詞，不足採信。且明卷附之富邦商業銀行信用卡中心民
國八十七年十一月六日八七富銀信卡字第一三○號函及華信商業銀行八十七年九月二
十八日八七金作字第五六七四號函，均顯示各該發卡銀行之徵信作業，僅就申請人陳
俊翔之職位、住所調查，並未針對是否陳俊翔本人親自申請予以查證；且均以電話查
問對象，多屬全美人壽保險股份有限公司台南分公司之同事，自難發現上訴人假冒陳
俊翔名義申請信用卡情事，上開二函，殊難資為有利上訴人之證據；及證人郭梅燕於
一審所證：伊看見陳俊翔拿辦信用卡相關資料，委託甲○○辦信用卡，並授權甲○○
使用信用卡云云，與上開二函相牴觸，且該證人與上訴人有長期票務上之隸屬關係，
所為證言，難期公正而不偏頗，自不可採信，綦詳。原判決所為合法之事實認定，俱
有卷內證據資料足憑，從形式上觀察，並無違背法令之情形存在。上訴意旨仍執其在
原審所辯陳俊翔應徵為保險業務員時，上訴人已向其說明為掌握時效服務客戶，可以
刷卡方式為要保人代墊保險費，因此必須申請信用卡，上訴人經陳俊翔委託申請，並
授權使用，始代為申請信用卡二張，申請過程中並經發卡銀行徵信調查，陳俊翔均未
異議等陳詞，否認犯罪，就原審已詳加調查及判決理由已說明之事項，重為單純之事
實上爭執，泛指原判決有證據調查未盡、不載理由及所載理由矛盾之違法，顯與法律
規定得為第三審上訴理由之違法情形，不相適合。至上訴意旨另指上訴人於八十七年
六月三日具狀聲請傳訊證人黃耀正、田雲財、陳長興、郭燕梅、劉漢源、羅紅汝為證
，原審未予調查，亦未說明不予調查之理由，顯有刑事訴訟法第三百七十九條第十款
及第十四款之違法一節。稽之卷內訴訟資料，上訴人聲請傳訊之證人等，其中郭燕梅
於一審法院審理時已到庭作證，其證詞何以不足採信，原判決已於理由內詳加說明；
而其餘證人黃耀正等，原審法院雖未傳訊，亦未說明無傳訊必要之理由，其所踐行之
訴訟程序，固稍有欠洽，但顯然於判決無影響，自不得執為上訴第三審之理由。綜上
說明，應認其上訴為違背法律上之程式，予以駁回。
據上論結，應依刑事訴訟法第三百九十五條前段，判決如主文。
中      華      民      國     九十     年      三      月      一      日
                              最高法院刑事第三庭
                                  審判長法官  陳  錫  奎
                                        法官  劉  敬  一
                                        法官  洪  清  江
                                        法官  李  伯  道
                                        法官  呂  丹  玉
      右正本證明與原本無異
                                              書  記  官
中      華      民      國     九十     年      三      月      六      日


司法院資訊處製作；財團法人民間司法改革基金會備份。
